【裁判字號】    99,易,1454
【裁判日期】    990913
【裁判案由】    竊盜
【裁判全文】
臺灣板橋地方法院刑事判決              99年度易字第1454號
公  訴  人  臺灣板橋地方法院檢察署檢察官
被      告  己○○
上列被告因竊盜案件，經檢察官提起公訴（99年度偵緝字第1285
、1286號），本院依簡式審判程序，本院判決如下
    主  文
己○○犯如附表二所示之柒罪，均累犯，各處如附表二各編號所
示之刑，應執行有期徒刑貳年陸月，並應於刑之執行前，令入勞
動場所強制工作參年。
    事  實
一、己○○前有多次竊盜前科，於民國93年起經本院以93年度簡
    字第1670號、93年度簡字第2800號及95年度易字第594 號判
    決判處拘役40日、有期徒刑6 月及1 年確定，並經本院以96
    年度聲減字第3735號裁定就上述95年度易字第594 號判決減
    為有期徒刑6 月，並合併執行，於96年9 月22日執行完畢；
    復於97年間因竊盜案件，經本院以97年度易字第2347號判處
    有期徒刑3 月、3 月，應執行有期徒刑5 月確定，並於98年
    1 月27日執行完畢。詎其不知悔改，復意圖為自己不法之所
    有，分別於如附表所示時間、地點（共計7 次），徒手竊取
    如附表所示被害人所有之財物得逞，所得財物，除附表一編
    號7 所竊得之自行車已發還丙○○，其餘均已花用，顯係18
    歲以上之有竊盜犯罪習慣之人，嗣經被害人發現報警處理，
    並調取監視錄影器循線查獲被告，而悉上情。
二、案經乙○○、庚○○訴由臺北縣政府警察局海山分局移送臺
    灣板橋地方法院檢察署檢察官偵查起訴。
    理  由
一、程序部分：
    本件被告所犯係死刑、無期徒刑、最輕本刑為3 年以上有期
    徒刑以外之罪，其於本院審理中就被訴事實為有罪之陳述，
    經法官告知簡式審判程序之旨，並聽取公訴人及被告之意見
    後，本院認宜進行簡式審判程序，依刑事訴訟法第273 條之
    1 之規定，裁定依簡式審判程序審理，合先敘明。
二、實體部分：
(一)證據：
    １、被告己○○於警詢、偵訊及本院審理時之自白。
    ２、證人即被害人戊○○、辛○○○、乙○○、庚○○、丁○○、甲○○○、丙○○等7 人於警詢之證述。
    ３、被害人丙○○簽具之贓物認領保管單1紙。
    ４、被害人丙○○失竊物品之監視錄影器擷取畫面所印列圖
        片14張。
    ５、被告己○○重回現場指訴其犯案經過之照片12張。
三、核被告己○○先後7 次所為，均係犯刑法第320 條第1 項之
    竊盜罪。又被告所犯上開7 次犯行間，犯意各別，行為互殊
    ，應予分論併罰。又被告有如事實欄所述前科及執行情刑，
    其於有期徒刑執行完畢後，5 年以內故意再犯本件有期徒刑
    以上之罪，為累犯，有臺灣高等法院被告前案紀錄表在卷可
    稽，就其所犯附表一所示7 罪，均應依刑法第47條第1 項之
    規定，各加重其刑。爰審酌被告正值壯年，且有犯罪習慣，
    竟不思上進以正途賺取金錢，僅因缺錢花用即為本件加重竊
    盜犯行，且恣意多次竊取他人財物，嚴重破壞社會治安；另
    參酌其犯罪之手段、所生危害及竊得財物價值、犯後尚知悔
    悟、坦承犯行等一切情狀，分別量處如附表所示之刑，並定
    其應執行之刑。又按「18歲以上之竊盜犯、贓物犯，有犯罪
    之習慣者，得於刑之執行前，令入勞動場所強制工作」，竊
    盜犯贓物犯保安處分條例第3 條第1 項定有明文。本院審酌
    被告自99年1 月中旬起同年2 月21日止，期間僅約1 個月餘
    ，即連續竊盜7 次，顯見其確有竊盜之犯罪習慣，僅藉刑之
    執行尚不足以根絕其惡性，爰依竊盜犯贓物犯保安處分條例
    第3 條第1 項第1 款之規定，諭知於刑之執行前，令入勞動
    場所強制工作3 年以資矯治。
四、據上論斷，應依刑事訴訟法第273 條之1 第1 項、第284 條
    之1 、第299 條第1 項前段，刑法第320 條第1 項第、第47
    條第1 項、第51條第5 款，竊盜犯贓物犯保安處分條例第3
    條第1 項、第4 條、第5 條第1 項前段，刑法施行法第1 條
    之1 ，判決如主文。
本案經檢察官黃嘉妮到庭執行職務。
中    華    民    國    99    年    9     月    13    日
                   刑事第十六庭  法  官  蘇揚旭
上列正本證明與原本無異。
如不服本判決，應於判決送達後10日內敘明上訴理由，向本院提
出上訴狀 (應附繕本) ，上訴於臺灣高等法院。其未敘述上訴理
由者，應於上訴期間屆滿後20日內向本院補提理由書「切勿逕送
上級法院」。
                                 書記官  李郁禎
中    華    民    國    99    年    9     月    14    日
附錄本判決論罪科刑法條：
中華民國刑法第320條（普通竊盜罪、竊佔罪）
意圖為自己或第三人不法之所有，而竊取他人之動產者，為竊盜
罪，處5 年以下有期徒刑、拘役或5 百元以下罰金。
意圖為自己或第三人不法之利益，而竊佔他人之不動產者，依前
項之規定處斷。
前二項之未遂犯罰之。
竊盜犯贓物犯保安處分條例第3條
十八歲以上之竊盜犯、贓物犯，有犯罪之習慣者，得於刑之執行
前，令入勞動場所強制工作。
刑法第84條第1 項之期間，自前項強制工作執行完畢之日起算。
但強制工作自應執行之日起經過三年未執行者，自該三年之期間
屆滿之日起算。
竊盜犯贓物犯保安處分條例第4條
依本條例所為之保安處分及其期間，由法院以判決諭知。
竊盜犯贓物犯保安處分條例第5條
依本條例宣告之強制工作處分，其執行以三年為期。但執行已滿
一年六個月，而執行機關認為無繼續執行之必要者，得檢具事證
，報請檢察官聲請法院免予繼續執行。
依本條例宣告之強制工作處分，執行已滿三年，而執行機關認為
有延長之必要者，得檢具事證報經上級主管機關核准後，報請檢
察官聲請法院許可延長之。但延長期間，最長不得逾一年六個月
，並以一次為限，在延長期間內，執行機關認無繼續延長之必要
者，得隨時檢具事證，報請檢察官聲請法院免予繼續延長執行。
附表一
 ┌──┬───────┬─────────┬──────────┐
 │編號│ 犯罪時間     │   地  點         │  被害人及其失竊財物│
 │    │              │                  │ （新臺幣）         │
 ├──┼───────┼─────────┼──────────┤
 │ 1  │99年1 月中旬某│臺北縣板橋市○○路│戊○○所有置於其攤位│
 │    │時            │291巷3號旁菜市場  │上之鋁門2片、鐵茶壼2│
 │    │              │                  │支、鐵鍋3個等物（價 │
 │    │              │                  │值約4,490元）       │
 ├──┼───────┼─────────┼──────────┤
 │ 2  │99年1 月中旬某│臺北縣板橋市○○路│辛○○○所有置於其攤│
 │    │時（與編號1 之│291巷3號旁菜市場  │位上之鋁櫃門2片（價 │
 │    │犯罪時間相隔1 │                  │值約2,000 元）      │
 │    │個小時）      │                  │                    │
 ├──┼───────┼─────────┼──────────┤
 │ 3  │99年1 月中底某│臺北縣板橋市○○路│林素所有置於其攤位│
 │    │時            │291巷3號旁菜市場  │上之瓦斯爐爐心（價值│
 │    │              │                  │約500元）           │
 ├──┼───────┼─────────┼──────────┤
 │ 4  │99年2 月6 日4 │臺北縣板橋市○○街│庚○○所有置於其攤位│
 │    │時30分許      │52號              │上之不鏽鋼鐵窗3片（ │
 │    │              │                  │價值約3,000元）     │
 ├──┼───────┼─────────┼──────────┤
 │ 5  │99年2 月6 日5 │臺北縣板橋市○○街│丁○○所有置於其攤位│
 │    │時（起訴書誤載│88號              │上之不鏽鋼門4片（價 │
 │    │4 時）30分許  │                  │值約8,000 元）      │
 ├──┼───────┼─────────┼──────────┤
 │ 6  │99年2 月6 日6 │臺北縣板橋市○○街│甲○○○所有置於其攤│
 │    │時（起訴書誤載│90號              │位上之瓦斯爐爐心（價│
 │    │4 時）30分許  │                  │值約1,000元）       │
 │    │              │                  │                    │
 ├──┼───────┼─────────┼──────────┤
 │ 7  │99年2 月21日14│臺北縣板橋市○○街│丙○○所有之WONDERS │
 │    │時許          │72巷13號前        │廠牌之自行車1部（價 │
 │    │              │                  │值約1,000元）       │
 └──┴───────┴─────────┴──────────┘
附表二：
┌──┬──────┬──────────────────────┐
│編號│所為犯行    │所犯罪名及宣告刑                            │
├──┼──────┼──────────────────────┤
│ 1  │附表一之編號│犯竊盜罪，累犯，有期徒刑柒月。              │
│    │1.所示犯行  │                                            │
├──┼──────┼──────────────────────┤
│ 2  │附表一之編號│犯竊盜罪，累犯，有期徒刑伍月。              │
│    │2.所示犯行  │                                            │
├──┼──────┼──────────────────────┤
│ 3  │附表一之編號│犯竊盜罪，累犯，有期徒刑參月。              │
│    │3.所示犯行  │                                            │
├──┼──────┼──────────────────────┤
│ 4  │附表一之編號│犯竊盜罪，累犯，有期徒刑陸月。              │
│    │4.所示犯行  │                                            │
├──┼──────┼──────────────────────┤
│ 5  │附表一之編號│犯竊盜罪，累犯，有期徒刑捌月。              │
│    │5.所示犯行  │                                            │
├──┼──────┼──────────────────────┤
│ 6  │附表一之編號│犯竊盜罪，累犯，有期徒刑肆月。              │
│    │6.所示犯行  │                                            │
├──┼──────┼──────────────────────┤
│ 7  │附表一之編號│犯竊盜罪，累犯，有期徒刑肆月。              │
│    │7.所示犯行  │                                            │
└──┴──────┴──────────────────────┘

司法院資訊處製作；財團法人民間司法改革基金會備份。
